【裁判字號】    98,審聲,352
【裁判日期】    981210
【裁判案由】    停止執行
【裁判全文】
臺灣高雄地方法院民事裁定             98年度審聲字第352號
聲  請  人  甲○○
聲  請  人  乙○○○
相  對  人  台灣土地銀行股份有限公司
法定代理人  丙○○
上當事人間聲請停止執行事件，本院裁定如下：
  主  文
聲請人供擔保新臺幣壹拾貳萬元後，本院九十八年司執字第一四
七三號執行事件之強制執行程序中關於聲請人之部分，於本院九
十八年審訴字二八六四號事件裁判確定前應暫予停止。
  理  由
一、按有回復原狀之聲請，或提起再審或異議之訴，或對於和解
    為繼續審判之請求，或提起宣告調解無效之訴，撤銷調解之
    訴，或對於法院依強制執行法第4 條第1 項第5 款之裁定提
    起抗告時，法院因必要情形或依聲請定相當並確實擔保，得
    為停止強制執行之裁定，強制執行法第18條第2 項定有明文
    。再者，法院依強制執行法第18條第2 項定擔保金額而為准
    許停止強制執行之裁定者，該項擔保係備供債權人因停止執
    行所受損害之賠償，其數額應依停止執行後，債權人未能即
    時受償所受之損害額，或因另供擔保強制執行所受之損害額
    定之，非以標的物之價值或其債權額為依據，有最高法院86
    年度台抗字第442 號裁定意旨可供參酌。
二、本件聲請意旨略以：本院98年度司執字第1473號清償債務事
    件中，相對人以伊積欠債務未清償，故對伊之財產請求強制
    執行，惟於民法繼承編修正後，依照新法伊應僅負限定繼承
    責任，故伊已提起債務人異議之訴，爰聲請准予供擔保停止
    執行等語。經本院調取該執行卷宗及本院98年審訴字第2864
    號債務人異議之訴事件卷宗審究後，認聲請人之聲請為有理
    由，應予准許。
三、其次，本件相對人請求執行之債權額雖為新台幣（下同）2,
    048,100 元，惟聲請人甲○○之不動產經拍定後所得價金為
    1,267,000 元尚未分配，則如停止執行，相對人即不能及時
    由前開金額受償，故本院認本件停止執行擔保金之酌定，自
    應以上開金額為計算相對人所受損害之基準。而就一般情形
    而言，此項金錢債權無法利用之損失，應係指法定遲延利息
    之損失。參酌本件債務人異議之訴之主要爭執在於其是否得
    依新修正之繼承法規而免除對相對人之債務，依訟爭之複雜
    程度，訴訟期間應不超過2 年等情，則相對人所受之上開損
    害性質及內容，本院認應以2 年之法定遲延利息額為計算基
    準，故本院酌定擔保金額為120,000 元。
中    華    民    國    98    年    12    月    10    日
                  民事第二庭法  官  盧怡秀
為正本係照原本作成。
如對本裁定抗告須於裁定送達後10日內向本院提出抗告狀，並繳
納裁判費新台幣1,000元。
中    華    民    國    98    年    12    月    10    日
                            書記官  林惟英


司法院資訊處製作；財團法人民間司法改革基金會備份。
